臺灣高等法院刑事判決　　　　　　　　　　　　　　九十一年度上訴字第四五四號
　　上　訴　人
　　即　被　告　乙○○
　　指定辯護人　本院甲○
右列上訴人因違反毒品危害防制條例案件，不服台灣桃園地方法院九十年度訴字第二
三二號，中華民國九十年八月七日第一審判決（起訴案號：台灣桃園地方法院檢察署
八十九年度偵字第一七五一九號），提起上訴，本院判決如左︰
    主  文
原判決撤銷。
乙○○共同連續販賣第二級毒品，處有期徒刑柒年貳月，扣案之第二級毒品安非他命
壹包（淨重柒點零肆捌肆克）沒收銷燬之，犯罪所得財物新台幣柒仟元沒收，如全部
或一部不能沒收時，以其財產抵償之。
    事  實
一、乙○○於民國八十八年七月三十一日，因施用第二級毒品安非他命，經台灣桃園
    地方法院以八十八年度毒聲字第四三六一號裁定觀察勒戒，因無繼續施用毒品傾
    向，於八十八年八月十八日，經台灣桃園地方法院檢察署檢察官以八十八年度偵
    字第一二○六六號不起訴處分確定。乙○○明知安非他命係毒品危害防制條例第
    二條第二項第二款所列之第二級毒品，竟與綽號「小王」年籍不詳之成年男子，
    共同基於販賣第二級毒品營利之犯意聯絡，且基於概括之犯意，自八十九年九、
    十月間起至同年十一月十日止，先後在桃園縣中壢、大湳等地某處，販賣安非他
    命予丙○○二次，每次一包，價格為新台幣（以下同）二千元。嗣於八十九年十
    一月十日晚下午五時許，丙○○在桃園縣蘆竹鄉○○○路一六九巷一八號三樓友
    人尤振興住處，為警查獲，丙○○向警方陳明其持有之安非他命係購自乙○○，
    而供出毒品來源，警方乃授意丙○○打電話予乙○○，佯稱欲購買三千元之安非
    他命，雙方約定於當晚九時許，在桃園縣中壢市○○○路○段七六二號前交易，
    當晚乙○○依約抵達現場，丙○○由著便衣之警察陪同與乙○○交易後，經警在
    乙○○身上取出安非他命一包（淨重七．一一九四克，取樣○．○七一○克，餘
    七．○四八四克），並將乙○○逮捕究辦。
二、案經桃園縣警察局龜山分局報請台灣桃園地方法院檢察署檢察官偵查起訴。
        理  由
一、訊據上訴人即被告乙○○否認有販賣第二級毒品之事實，辯稱：伊係與丙○○合
    資購買安非他命，由伊出面向綽號小王之人購買，並未販賣安非他命予丙○○。
    惟查：
    (一)被告於偵查已坦承販賣毒品予丙○○，其供稱：「（問：有無販賣毒品給丙○
      ○？）有賣過二、三次」（見偵查卷第三八頁）。
    (二)同案被告丙○○於警訊、偵查時亦供稱：「是向我朋友綽號『阿春』的男子所
      購買的，每次以二千元或三千元價格購買，每次都是打電話，打電話後由『阿
      春』約定時間、地點，然後再一手交錢，一手交貨」、「（問：警方所查獲的
      郭雙（指被告乙○○，冒郭雙之名）是否就是你所說的『阿春』？）就是他」
      、「綽號阿春以電話聯絡：從八十九年九、十月間起每次以二千、三千不等向
      他購買，找不認識（綽號小王）交給我，在大湳、中壢」。嗣經檢察官當庭提
      示被告乙○○枝照片，經丙○○指認無誤，並稱：「約今年六月以後，我都是
      打電話給他，他會找每次不同的人送來給我」、「我都是打電話給他（指被告
      乙○○），他會找每次不同的人送來給我：八德、中壢之間路上交貨，並且都
      是由他所指定的（我不認識）人送來，錢是事前就給乙○○」等語（見偵查卷
      第九頁、第九頁反面、第三二頁、第三三頁、第五四頁、第五四頁反面）。
    (三)證人即承辦本案員警彭級進及黃子龍小隊長於原審調查時證稱：「（問：是否
      於八十九年十一月十日下午四點十五分，前往蘆竹鄉○○○路一六九巷一八號
      搜索？）：是。」、「（問：當時現場有那些人？）有丙○○及一個男子及一
      名女子，後來又來一名女子，我們便將他們四人帶回分局。」、「（問：是否
      有繼續追查上手？）丙○○在分局以他的手機打電話給賣方，隔二、三小時後
      我們同一組人馬帶著丙○○前往中壢環中東路與忠孝路交叉路口與對方碰頭」
      、「當初是先抓到丙○○，丙○○供出他的毒品是向乙○○拿的，就打電話聯
      絡乙○○，在中壢市○○○路附近的一間便利商店抓到乙○○，當時丙○○打
      電話給乙○○說要向他買一兩的安非他命，我們到環中東路該便利商店時見乙
      ○○一個人已在該店門口，由丙○○上前和乙○○交易，沒多久丙○○走回我
      們車上，告知乙○○身上沒有一兩之安非他命，只有一點，還要等上手過來交
      易，我們就在現場等一會兒，有一男一女走上前和乙○○交談，我們以為就是
      前來交易的上手，就上前盤查，因為在他二人身上沒有查扣任何違禁物品，而
      在乙○○身上扣到七點五公克安非他命，抓到乙○○之後才知他本名叫乙○○
      ，因為他之前一直冒用郭雙的名義，而丙○○當初告知他的安非他命是向郭雙
      拿的。」、「（問：當初丙○○和乙○○電話聯絡時是對他說一起出錢買還是
      向他買安非他命？）是說向他買安非他命」等語（見原審卷第一七一頁、第二
      ００頁）。
    (四)被告為警查獲疑似安非他命結晶體經送檢驗結果，含有甲基安非他命成份，此
      有憲兵司令部刑事鑑識中心九十年七月四日（九○）綱得字第○八七六七號鑑
      驗通知書乙紙附卷可稽（見原審卷第一九０頁）。
    (五)被告乙○○於警訊時陳稱：「（問：警方查獲的安非他命為何人所有？）該毒
      品是一名綽號叫『小王』的男子所有。是『小王』叫我幫他販售」、「都是丙
      ○○打電話給我先談好價格、數量，我再打電話給『小王』，然後再聯絡丙○
      ○約定時間、地點」（見偵查卷第一二頁），嗣其於原審坦承前開扣得之安非
      他命為其所有（見原審卷第二０二頁），並稱：係其與丙○○合購，二人合買
      了二、三次等語（見原審卷第一０二頁），前後反覆矛盾，已非無疑，況如此
      有利於己之辨詞，被告何以不於警訊及偵查時陳明，而於原審時始翻供？再者
      ，被告於原審供稱綽號「小王」之人姓名為章漢民，即在八十九年七月十二日
      與伊一同被捕之人，嗣經原審傳訊章漢民則否認曾於八十九年十一月十日晚上
      七時許與被告聯絡（見原審卷第一０三頁、第一三九頁），益徵被告乙○○所
      稱不實。
    (六)同案被告丙○○於原審及本院審理時亦翻異前詞，改稱：係伊與乙○○合購安
      非他命等語。惟按諸經驗法則，案發時之供詞較少權衡利害得失，較之事後翻
      異之詞，自較可信，故除非可證明其更異之詞與事實更為相符，或其初供係虛
      偽者外，自不得任意捨初供不採（最高法院七十三年台上字第三九九八號判決
      意旨參照），被告嗣後翻異之詞，並不實在，已如前述，且同案被告丙○○於
      警訊、偵查供述關於向乙○○購買安非他命之情節尚稱綦詳，並參酌證人曾雅
      君之證詞（偵查卷第二三頁、原審卷第五八頁），顯見同案被告簡清江於警訊
      、偵查時之初供，較可採信。
    (七)又查安非他命物稀價昂，且政府懸為禁令嚴加取締，苟無利可圖，衡情被告應
      無甘冒被取締判處重罪之危險而從事安非他命之買賣之理，是其所販入安非他
   命之價格必較其出售之價格低廉，而有從中賺取買賣差價牟利之意圖。且有關
      各次之價格部分，同案被告於警訊、偵查中陳稱：每次以二千元或三千元之價
      格購買，惟其於本院審理時指明：伊將錢交給被告，二次二千元，最後一次三
      千元（本院卷第六十六頁），顯見其購買安非他命之價格，第一次、第二次，
      各為二千元，第三次為三千元。
    綜上所述，被告所辯係卸責之詞，不足採信，同案被告丙○○嗣於原審及本院之
    供詞，亦係事後迴護被告之詞，不可採信，本件事證明確，被告犯行堪以認定。
二、按安非他命為毒品危害防制條例第二條第二項第二款所列之第二級毒品，被告前
    二次販賣安非他命予丙○○，係犯同條例第四條第二項之販賣第二級毒品既遂罪
    ，被告於八十九年十一月十日為警查獲之當次，丙○○係為配合警方之查緝，而
    與被告洽談買賣安非他命，並無買受之真意，係犯同條例第四條第五項、第二項
    之販賣第二級毒品未遂罪。被告持有第二級毒品之低度行為，應為販賣第二級毒
    品之高度行為所吸收，不另論罪。被告先後二次販賣第二級毒品既遂，一次販賣
    第二級毒品未遂，時間緊接，手法相近，而犯構成要件相同之罪名，顯係基於概
 括之犯意為之，為連續犯，應論以販賣第二級毒品既遂一罪論，並就法定刑中之
    有期徒刑及罰金刑部分加重其刑（無期徒刑部分，依法不得加重）。被告與綽號
    「小王」之男子間，有犯意聯絡與行為分擔，為共同正犯，公訴人認為被告僅係
    幫助犯，自有未洽。
三、原審以被告罪證明確予以論罪科刑，固非無見，惟查：被告販賣第二級毒品，二
    次既遂，一次未遂，已如前述，原審於事實欄記載「連續多次」，於理由認定「
    三次販賣既遂及最後一次販賣未遂」，自有未合，且有關被告販賣所得應為七千
    元，原判決認定為六千元，亦有未合。被告上訴否認犯行，指摘原判決不當，固
    無理由，惟原判決既有可議之處，自應由本院將原判決撤銷改判。爰審酌被告於
    八十八年七月三十一日，因施用第二級毒品安非他命，經台灣桃園地方法院以八
    十八年度毒聲字第四三六一號裁定觀察勒戒，因無繼續施用毒品傾向，於八十八
    年八月十八日，經台灣桃園地方法院檢察署檢察官以八十八年度偵字第一二○六
    六號不起訴處分確定，此有本院被告全國前案紀錄表在卷可稽，竟不知潔身自愛
    ，流毒他人，暨其犯罪之動機、目的，所生損害，犯後態度等一切情狀，量處有
    期徒刑七年二月。扣案之第二級毒品安非他命（淨重七．一一九四克，取樣○．
    ○七一○克，餘七．○四八四克），係查獲之毒品，應依毒品危害防制條例第十
    八條第一項前段規定宣告沒收銷燬，而被告販賣安非他命所得，前二次，每次二
    千元，第三次三千元，已據同案被告丙○○於本院審理時陳明（本院卷第六十六
    頁），共七千元，應依同條例第十九條第一項規定，諭知沒收，犯罪所得如全部
    或一部不能沒收時，以其財產抵償之。
據上論斷，應依刑事訴訟法第三百六十九條第一項前段、第三百六十四條、第二百九
十九條第一項前段，毒品危害防制條例第四條第二項、第十八條第一項前段、第十九
條第一項，刑法第十一條前段、第二十八條、第五十六條，判決如主文。
本案經檢察官吳慎志到庭執行職務。
中      華      民      國    九十一    年      三      月    二十二    日
                              臺灣高等法院刑事第二十四庭
                                  審判長法  官  陳  貽  男
                                        法  官  王  炳  梁
                                        法  官  李  世  貴
右正本證明與原本無異。
如不服本判決應於收受送達後十日內向本院提出上訴書狀，其未敘述上訴之理由者並
得於提起上訴後十日內向本院補提理由書（均須按他造當事人之人數附繕本）。
                                        書記官  魏  汝  萍
中      華      民      國    九十一    年      三      月    二十二    日
附錄    本判決論罪科刑法條：
毒品危害防制條例第四條
  製造、運輸、販賣第一級毒品者，處死刑或無期徒刑；處無期徒刑者，得併科新台
  幣一千萬元以下罰金。
  製造、運輸、販賣第二級毒品者，處無期徒刑或七年以上有期徒刑，得併科新台幣
  七百萬元以下罰金。
  製造、運輸、販賣第三級毒品者，處五年以上有期徒刑，得併科新台幣五百萬元以
  下罰金。
  製造、運輸、販賣專供製造或施用毒品之器具者，處一年以上七年以下有期徒刑，
  得併科新台幣一百萬元以下罰金。
  前四項之未遂犯罰之。
